臺灣高雄地方法院刑事判決　　　　　 99年度交簡上字第273號
上　訴　人
即 公訴 人　臺灣高雄地方法院檢察署檢察官
被　　　告　蔡婉如
上列被告因過失傷害案件，上訴人不服本院中華民國99年10月11
日交通法庭99年度審交簡字第2114號第一審簡易判決（聲請簡易
判決處刑案號：99年度偵字第4143號），提起上訴，本院管轄之
第二審合議庭裁定以簡式審判程序審理，判決如下：
    主  文
上訴駁回。
    事  實
一、蔡婉如領有合格有效之普通小型車駕駛執照，於民國98年7
    月11日17時40分許，駕駛車牌號碼J8-8177 號自小客車，沿
    高雄市○○區○○路由南往北外側快車道行駛，行經該路近
    大學二十六街口時，因欲讓行駛後方之車輛超車，竟疏未注
    意於快慢車道間變換車道時，應讓直行車先行，並注意安全
    距離，貿然向右偏移駛越快慢車道分隔線；適有蔡鄭幼騎乘
    車牌號碼OMX-272 號機車，亦沿德中路由南向北慢車道行至
    該處，見狀煞避不及，機車左手把與自小客車右後照鏡發生
    擦撞，蔡鄭幼因失控而人車倒地，造成蔡鄭幼受有「頭部外
    傷併顱內出血、左側股骨頸骨折及第二腰椎壓迫性骨折」等
    傷害。蔡婉如於肇事後，尚未被有偵查權限之該管機關發覺
    其姓名及犯罪事實前，於員警到場處理時，當場承認其為肇
    事人而接受裁判。
二、案經蔡鄭幼訴由高雄市政府警察局楠梓分局移送臺灣高雄地
    方法院檢察署檢察官偵查後聲請簡易判決處刑。
    理  由
一、本件被告蔡婉如所犯係死刑、無期徒刑、最輕本刑為3 年以
    上有期徒刑以外之罪，其於本院準備程序及審理中均就被訴
    事實為有罪之陳述，經告知簡式審判程序之旨，並聽取其與
    檢察官之意見後，合議庭裁定改行簡式審判程序。
二、被告蔡婉如於前揭時、地，駕駛該自小客車，因疏未注意於
    快慢車道間變換車道時，應讓直行車先行，並注意安全距離
    之過失，致自小客車右後照鏡與告訴人蔡鄭幼所騎乘機車左
    手把發生擦撞，蔡鄭幼人車倒地，受有上開傷害之事實，業
    據被告蔡婉如坦承不諱，核與證人即告訴人蔡鄭幼於警詢時
    證述之情節大致相符，並有告訴人蔡鄭幼之國軍左營總醫院
    附設民眾診療服務處診斷證明書4 紙、道路交通事故現場圖
    1 紙、道路事故交通調查表1 紙、事故現場及車損照片9 張
    等附卷可稽，足認被告之自白與事實相符，堪予採信。又按
    汽車在設有慢車道之雙向二車道，於快慢車道間變換車道時
    ，應顯示方向燈，讓直行車先行，並注意安全距離；道路交
    通安全規則第97條第2 項定有明文。查，被告於前揭時地駕
    車，本應注意上開規定，且依當時情形，客觀上並無不能注
    意之情事，有前開道路交通事故調查報告表可按，竟疏於注
    意變換車道至慢車道時，未讓直行車先行，亦未注意安全距
    離，而貿然向右偏移，致生本件事故，其有過失，應堪認定
    。而告訴人蔡鄭幼因被告前開駕駛過失行為，致人車倒地，
    受有前開傷害乙節，業如前述，則被告上開過失行為，與告
    訴人蔡鄭幼受有傷害間，顯具有相當因果關係甚明。綜上，
    本件被告過失傷害之犯行事證明確，洵堪認定，應依法論科
    。
三、核被告蔡婉如所為，係犯刑法第284 條第1 項前段之普通過
    失傷害罪。又被告肇事後，於員警前來處理，在有權偵查犯
    罪之警察機關僅知悉犯罪事實，但不知犯罪人為何人前，主
    動向前往事故現場處理之警員坦承肇事等情，有交通事故肇
    事人自首情形紀錄表1 紙在卷可佐，是被告對於未發覺之罪
    自首而願接受裁判，應依刑法第62條前段規定，減輕其刑。
四、原審以被告所犯過失傷害犯行，事證明確，適用刑法第284
    條第1 項前段、第62條前段、第41條第1 項前段，刑法施行
    法第1 條之1 之規定，並審酌被告疏於注意與行駛慢車道車
    輛之併行間隔，貿然向慢車道偏移，致與告訴人蔡鄭幼所騎
    乘之機車發生車禍而肇事之過失情節，告訴人蔡鄭幼所受傷
    勢，雖迄未與告訴人達成和解或賠償損害，惟被告犯後坦承
    犯行，且歷本院多次調解始終到庭，嗣未能與告訴人達成和
    解等情，有刑事報到單4 紙及審查庭刑事案件移付調解簡要
    紀錄3 紙在卷可憑，堪認被告非全無和解之誠意，態度尚可
    ，至民事上請求權與刑事之刑罰權係屬2 事，要難僅以民事
    責任尚未釐清，即遽認被告犯後態度係屬不佳，並兼衡被告
    之智識程度、家庭經濟狀況、職業等一切情狀，量處被告拘
    役50日，並諭知如易科罰金，以新臺幣1,000 元折算1 日。
    原審認事用法核無違誤，量刑亦稱妥適，檢察官上訴意旨循
    告訴人蔡鄭幼聲請上訴理由，以原審量刑過輕，而指摘原判
    決不當，為無理由，應予駁回。
五、據上論斷，應依刑事訴訟法第455 條之1 第1 項、第3 項、
    第368條，判決如主文。
本案經檢察官鄭珮琪到庭執行職務
中    華    民    國    100    年    1    月     6    日
                  刑事第十六庭  審判長法  官  曾逸誠
                                      法  官  姚水文
                                      法  官  洪榮家
附錄本案論罪科刑之法條：
中華民國刑法第284條第1項
因過失傷害人者，處6 月以下有期徒刑、拘役或5 百元以下罰金
，致重傷者，處1 年以下有期徒刑、拘役或5 百元以下
罰金。
以上正本證明與原本無異。
不得上訴。
中    華    民    國   100    年    1     月    6     日
                                      書記官  陳鈺甯